【裁判字號】    98,上易,448
【裁判日期】    980324
【裁判案由】    竊盜
【裁判全文】
臺灣高等法院刑事判決                 98年度上易字第448號
上  訴  人
即  被  告  丙○○
上列上訴人因竊盜案件，不服臺灣宜蘭地方法院97年度易字第58
5號，中華民國97年12月31日第一審判決（起訴案號：臺灣宜蘭
地方法院檢察署97年度偵字第4216號），提起上訴，本院判決如
下：
    主  文
上訴駁回。
    理  由
一、按不服地方法院之第一審判決而上訴者，應向管轄第二審之
    高等法院為之。上訴書狀應敘述具體理由。上訴書狀未敘述
    上訴理由者，應於上訴期間屆滿後20日內補提理由書於原審
    法院，逾期未補提者，原審法院應定期間先命補正。第二審
    法院認為上訴書狀未敘述理由或上訴有第362條前段之情形
    者，應以判決駁回之。但其情形可以補正而未經原審法院命
    其補正者，審判長應定期間先命補正。刑事訴訟法第361條
    、第367條，分別定有明文。所謂不服第一審判決之具體理
    由，必係依據卷內既有訴訟資料或提出新事證，指摘或表明
    第一審判決有何採證認事、用法或量刑等足以影響判決本旨
    之不當或違法，而構成應予撤銷之具體事由，始克當之（例
    如：依憑證據法則具體指出所採證據何以不具證據能力，或
    依憑卷證資料，明確指出所為證據證明力之判斷如何違背經
    驗、論理法則）；倘僅泛言原判決認定事實錯誤、違背法令
    、量刑失之過重或輕縱，而未依上揭意旨指出具體事由，或
    形式上雖已指出具體事由，然該事由縱使屬實，亦不足以認
    為原判決有何不當或違法者（例如：對不具有調查必要性之
    證據，法院未依聲請調查亦未說明理由，或援用證據不當，
    但除去該證據仍應為同一事實之認定），皆難謂係具體理由
    ，俾與第二審上訴制度旨在請求第二審法院撤銷、變更第一
    審不當或違法之判決，以實現個案救濟之立法目的相契合，
    並節制濫行上訴（最高法院97年度臺上字第892號判決參照
    ）。是以上訴人之上訴書狀或補提之上訴理由書，雖有敘述
    上訴理由，惟並未具體敘述第一審判決有上述違法、不當情
    形，即與未敘述具體理由無異，其所為上訴，即不符合上訴
    之法定要件。
二、本件被告不服原判決提起上訴，上訴理由略以：被告持以犯
    罪之扳手，長約10公分，是工具並非兇器，對身體安全不構
    成威脅，被告所為應係犯普通竊盜罪，被告就本件竊盜犯行
    深具悔意，且家中尚有患重度憂慮症之母親乏人照顧，請准
    予易科罰金云云。
三、經查：
  (一)原判決以被告丙○○(一)意圖為自己不法之所有，於民國（下
    同）97年3月24日18時許，在宜蘭縣宜蘭市○○路49 巷6號
    後方，見乙○○所有之車牌號碼CZ7-219號機車鑰匙未拔取
    ，竟以該鑰匙竊取上開機車供己代步使用。(二)丙○○竊得前
    開機車後，恐因車主報警而為警查獲，另意圖為自己不法之
    所有，於97年5月3日下午某時，在宜蘭縣五結鄉○○路9號
    前，持客觀上足以對人之生命、身體、安全構成威脅，具有
    危險性扳手1支，將甲○○所有停放於該處之車牌號碼GXQ-9
    60號機車之車牌1面拆卸竊取，並將竊得之車牌懸掛在其前
    所竊取之機車上之事實坦承不諱，核與被害人之指訴相符，
    並有贓物認領保管單、查獲照片6張附卷可稽，及鑰匙1支扣
    案足佐。並審酌被告為累犯、本案犯罪情節、對被害人所生
    損害；兼衡其係國中肄業之智識程度，未婚、無子女、擔任
    鐵工、收入不固定之生活及工作狀況；暨其犯罪後坦承犯行
    ，態度尚佳，檢察官請求從輕量刑等一切情狀，就被告所犯
    普通竊盜罪，處有期徒刑3月；攜帶兇器竊盜罪，處有期徒
    刑7月。應執行有期徒刑8月。
  (二)次按刑法第321 條第1項第3款所指之「兇器」為客觀上具有
    危險性，足以對人之生命、身體及安全構成威脅者即屬之（
    參見最高法院75年度台上字第1177號判決意旨）。被告竊取
    GXQ-960號車牌使用之扳手1支雖未扣案，惟被告已自陳該扳
    手長度為10公分，且為鐵製品等語，按長10公分之堅硬鐵製
    品，客觀上已合於刑法第321條第1項第3款所指之「兇器」
    之情狀無訛等情，業據原判決審酌在卷，被告上訴主張上開
    扳手為「工具」非「兇器」尚有誤解。
四、綜上所述，原判決經核並無違誤量刑亦稱妥適。被告所舉上
    訴理由，經核非能具體指摘原判決認事用法或量處刑罰，有
    何足以影響判決本旨之違法不當之處，而構成應予撤銷之具
    體事由，揆諸前揭說明，即與未敘述具體理由無異，本件上
    訴顯不合法定程式應予駁回，並不經言詞辯論為之。
據上論斷，應依刑事訴訟法第367條前段、第372條，判決如主文
。
中    華    民    國    98    年    3     月    24    日
                  刑事第十六庭審判長法  官  溫耀源
                                    法  官  許增男
                                    法  官  王敏慧
以上正本證明與原本無異。
不得上訴。
                                    書記官  丁淑蘭
中    華    民    國    98    年    3     月    24    日
附錄：本案論罪科刑法條全文
中華民國刑法第320條
（普通竊盜罪、竊佔罪）
意圖為自己或第三人不法之所有，而竊取他人之動產者，為竊盜
罪，處5年以下有期徒刑、拘役或5百元以下罰金。
意圖為自己或第三人不法之利益，而竊佔他人之不動產者，依前
項之規定處斷。
前二項之未遂犯罰之。
中華民國刑法第321條
（加重竊盜罪）
犯竊盜罪而有左列情形之一者，處6月以上、5年以下有期徒刑：
一、於夜間侵入住宅或有人居住之建築物、船艦或隱匿其內而犯
    之者。
二、毀越門扇、牆垣或其他安全設備而犯之者。
三、攜帶兇器而犯之者。
四、結夥三人以上而犯之者。
五、乘火災、水災或其他災害之際而犯之者。
六、在車站或埠頭而犯之者。
前項之未遂犯罰之。


司法院資訊處製作；財團法人民間司法改革基金會備份。
